臺灣臺北地方法院民事裁定　　　　　　　100年度抗字第117號
抗　告　人　姚榴新
　　　　　　陳宜信
　　　　　　陳宜生
相　對　人　李唯爾
上列當事人間請求本票裁定事件，抗告人對於中華民國100 年4
月26日本院100 年度司票字第3515號裁定提起抗告，本院裁定如
下：
    主  文
抗告駁回。
抗告程序費用新臺幣壹仟元由抗告人連帶負擔。
    理  由
一本件相對人主張：伊執有抗告人共同簽發如附表所示之本票二
  紙，均未載付款地，亦未約定利息，並免除作成拒絕證書（下
  稱系爭本票），詎經提示未獲付款，為此聲請裁定准予強制執
  行等語。
二本件抗告意旨略以：抗告人簽發系爭本票時並未記載到期日，
  應為相對人變造到期日為民國100 年3 月7 日，則系爭本票依
  變造前之記載，自發票日起算已罹於3 年時效。又抗告人未收
  到系爭本票面額之借款，系爭本票債權不存在云云。
三按執票人向本票發票人行使追索權時，得聲請法院裁定後強制
  執行，票據法第123 條定有明文。又本票執票人，依票據法第
  123 條規定，聲請法院裁定許可對發票人強制執行，性質上係
  屬非訟事件，此項聲請之裁定及抗告法院之裁定，僅依非訟事
  件程序以審查強制執行許可與否，並無確定實體上法律關係存
  否之效力，如發票人就票據債務之存否有爭執時，應由發票人
  另提起確認之訴，以資解決，最高法院著有57年臺抗字第76號
  判例意旨可資參照。經查，相對人主張之前述事實，業據其提
  出系爭本票二紙為證，自系爭本票形式觀之，發票人欄既有抗
  告人「姚榴新Ｚ000000000」、「陳宜生Ｚ000000000」、「陳宜
  信Ｚ000000000」等簽名，原裁定予以准許，形式上審查即無不
  合，抗告人所執系爭本票遭變造、罹於時效及債權不存在等抗
  辯事由，業據相對人具狀並提出證據予以否認，則抗告人所執
  抗辯事由已涉及實體上之爭執，自非非訟程序所得加以審究，
  應由抗告人另行提起訴訟，以資解決。從而，抗告意旨指摘原
  裁定不當，聲明廢棄，委無理由，應予駁回。
四據上論結，本件抗告為無理由。依非訟事件法第46條、第21條
  第2 項、第24條第1 項，民事訴訟法495 條之1 第1 項、第44
  9 條第1 項、第85條第2 項，裁定如主文。
中    華    民    國   100    年    5     月    31    日
                  民事第六庭  審判長法  官  傅中樂
                                    法  官  姜悌文
                                    法  官  邱蓮華
┌──────────────────────────────────┐
│附表：                                           100年度抗字第117號 │
├──┬──────┬─────────┬─────────┬────┤
│編號│發  票  日  │票面金額（新台幣）│到期日及利息起算日│票據號碼│
├──┼──────┼─────────┼─────────┼────┤
│001 │93年12月28日│2,700,000元       │100年3月7日       │112196  │
├──┼──────┼─────────┼─────────┼────┤
│002 │93年2月23日 │2,700,000元       │100年3月7日       │0000000 │
└──┴──────┴─────────┴─────────┴────┘
以上正本係照原本作成。
如不服本裁定，僅得於收受本裁定正本送達後10日內，以適用法
規顯有錯誤為理由，向本院提出再抗告狀。
中    華    民    國   100    年    5     月    31    日
                                   書記官  黃曼琳